臺灣高等法院高雄分院刑事判決　　　　 93年度上訴字第703號
上　訴　人　臺灣高雄地方法院檢察署檢察官
上　訴　人
即　被　告　丑○○
被　　　告　戊○○
共　　　同
選任辯護人　王仁聰　律師
上列上訴人等因被告等偽造文書等案件，不服臺灣高雄地方法院
93 年 度訴字第435 號中華民國93年6 月17日第一審判決（起訴
案號：臺灣高雄地方法院檢察署92年度偵字第11492 、15455 號
），提起上訴，本院判決如下：
     主  文
原判決關於丑○○部分撤銷。
丑○○連續意圖為自己不法之所有，以詐術使人將本人之物交付
，處有期徒刑年捌月。
其他上訴駁回。
     事  實
一、丑○○自任會首，邀集如附表一、二、三備註欄所示內容之
    互助會【互助會起迄時間、會數、開標地點詳如附表一、二
    、三所示之互助會，前開3 個互助會均採內標制，即死會會
    員每期應繳納新臺幣（下同）1 萬元，活會會員則繳納1 萬
    元扣除當期得標者所出之標息後之金額】，丑○○竟於邀集
    附表一互助會後，自88年7 月5 日起至91年9 月20日止，基
    於意圖為自己不法所有之概括犯意，萌生冒用會員名義投標
    ，及邀集附表二、三互助會向活會會員詐取會款之計劃，利
    用會員並未全部於開標現場參與投標之機會，先後於附表一
    、二、三所示之日期，冒用附表一、二、三所示之被冒標人
    之名義，以附表一、二、三所示之標金投標並得標後，向附
    表一、二、三所示除被冒標人以外之活會會員佯稱係該被冒
    標人得標，而向該被冒標人佯稱係其他會員得標，致使附表
    一、二、三所示包含被冒標人在內之活會會員均誤信為真，
    而各交付該次之活會會款予丑○○，丑○○遂藉以先後詐得
    附表一、二、三所示之活會會款（其各次詐得會款詳如附表
    一、二、三之詐取活會會款欄所示，其計算方式為當期活會
    人數×當期活會應繳會款等於詐得金額）。及第2 會、第3
    會之會頭款64萬及58萬元，暨第2 會、第3 會另各參加1 會
    ，分別於89年3 月5 日及91年2 月15日以2, 700元及2,300
    元標金得標，詐取得標款分別為430,700 元及423,500 元得
    手，共計9,991,900 元。
二、案經丙○○○、辛○○、壬○○○、寅○○○、庚○○○、
    未○○○、酉○○、申○○、戌○○○、甲○○○、子○○
    、午○○、巳○○、卯○○、辰○○訴請臺灣高雄地方法院
    檢察署檢察官偵查起訴。
     理  由
甲、被告丑○○部分：
一、上開事實，業據上訴人即被告丑○○於原審及本院供承不諱
    ，核與證人即告訴人丙○○○、辛○○、壬○○○、寅○○○、庚○○○、未○○○、酉○○、申○○、戌○○○、甲○○○、子○○、午○○、巳○○、卯○○、辰○○等人於
    原審及本院證述及證人張武雄、蔡淑鈴、洪妹、乙○○、傅
    鄭月朏、丁○○於原審證述之情節相符，並有如附表一、二
    、三所示互助會之會員單各一份在卷可稽，足見被告之自白
    與事實相符，自得採為認定被告犯罪之證據。又被告自88年
    7 月5 日、同年8 月5 日起即開始連續冒名標取會款，顯已
    週轉不靈，無支付會款能力，竟以會養會方式於88年8 月20
    日起之第2 會（含會首66會）及90年9 月15日起會之第3 會
    （含會首60會），是被告意圖為自己不法之所有基於詐欺取
    財之犯意甚明。則被告第2 會及第3 會所取得會頭款，亦為
    詐得之款項甚明。而被告於第2 會及第3 會之互助會各參加
    兩會，扣除其自己應繳之另一會會款、其詐得之第2 會會頭
    款為64萬元、第3 會之會頭款為58萬元。另被告又於第2 會
    、第3 會各參加1 會，分別於89年3 月5 日及91年2 月15日
    ，各以2,700 元、2,300 元標金，詐取得標款430,700 元及
    423,500 元等情，亦據被告於本院供明在卷，並有互助會單
    2 紙在卷可稽。與附表一、二、三所詐得之款項，共計為9,
    991,900元。
    綜上所述，本件事證明確，被告之犯行，堪以認定。
二、核被告丑○○所為，係犯刑法第339 條第1 項之詐欺取財罪
    。被告各項詐取會頭款、得標款及附表各編號所示之詐欺行
    為，均係以1 個詐取會款之行為，同時侵害告訴人及其他活
    會會員之法益，係一行為同時觸犯數個相同罪名，為同質想
    像競合犯，應依刑法第55條規定各論以1 個詐欺取財罪。其
    先後多次詐欺取財行為，時間緊接、方法相同，犯罪構成要
    件亦相同，顯係基於概括犯意反覆為之，為連續犯，應依刑
    法第56條規定以1罪論，並加重其刑。又被告詐取會頭款第2
    、3 會之會頭款及以其名義得標款部分、及附表一編號1、3
    、7 及附表二編號3 、7 、9 、11以及附表三編號4 、6 所
    示之詐欺取財行為，雖未據起訴，然與起訴部分有連續犯之
    裁判上一罪關係，為起訴效力所及，本院自應併予審究。
三、原審予以被告論科固非無見，惟見：(一)被告自88年7 月5 日
    起，即已無支付會款能力，意圖為自己不法之所有，復邀集
    第2 會、第3 會詐取會頭款64萬元及58萬元及以其名義詐取
    標款420,700 元及433,500 元部分，與起訴事實具有連續犯
    之裁判上一罪關係，為起訴效力所及，自應一併審理，原審
    漏未審酌，自有未合。(二)被告詐取之金額合計9,991,900 元
    ，已如前述，而原判決認被告詐得之款項僅7,917,700 元，
    亦有未合。被告上訴意旨，指摘原審此部分判決不當，固無
    足取，公訴人上訴意旨，指摘原審此部分判決量刑過輕不當
    ，為有理由，及原審此部分判決有上述可議，自應由本院將
    原審此部分判決撤銷改判。審酌被告詐得之金額高達9,991,
    900 元，情節重大，迄未與告訴人等成立民事和解，態度非
    佳等一切情狀，量處如主文第二項所示之刑，以資懲儆。
四、公訴意旨另認被告丑○○有於如附表一所示之互助會中冒用
    告訴人酉○○以及於附表一、二所示之互助會中冒用告訴人
    辛○○（附表二之互助會以「燕卿」之名加入）之名義得標
    並詐取會款之行為，且被告丑○○就上開部分以及附表一編
    號2 、4 、5 、6 、8 、9 及附表二編號1 、2 、4 、5 、
    6 、8 、10及附表三編號1 、2 、3 、5 部分，係以偽造標
    單再投標行使之方式進行冒標，故認其尚有冒用告訴人酉○○、辛○○名義標會詐取金錢之詐欺犯行及刑法第216 條、
    第220 條第1 項、第210 條之行使偽造準私文書犯行等語。
    經查：
    (1)按犯罪事實應依證據認定之，無證據不得認定其犯罪事實
      ，刑事訴訟法第154 條第2 項定有明文。又刑事訴訟法上
      所謂認定犯罪事實之證據，係指足以認定被告確有犯罪行
      為之積極證據而言，該項證據自須適合於被告犯罪事實之
      認定，始得採為斷罪資料。又事實之認定，應憑證據，如
      未能發現相當證據，或證據不足以證明，自不能以推測或
      擬制之方法，以為裁判基礎，最高法院29年上字第3105號
      及40年台上字第86號判例意旨可資參照。被告丑○○堅詞
      其並未在附表一所示之互助會冒用告訴人酉○○之名義標
      得會款，亦未曾冒用告訴人辛○○之名義標得會款，且其
      均稱被冒標人以電話託其投標（即寄標）之方式冒標，從
      未以偽造標單投標之方式進行冒標等語，且查：
    被告提出附表一所示互助會之會員單上，對其冒標姓名、
      會款金額於冒標後逐次詳細記載，而會員序號第15號之告
      訴人酉○○之得標序次欄及得標價額欄上，均完全空白而
      無任何記載，足見告訴人酉○○從未有被宣稱得標之情形
      ，自無所謂遭人冒標之狀況可言。再告訴人曹黎分除迭於
      偵訊及原審審理時均稱：我就如附表一所示之互助會確有
      得標取得會款等語外，並於原審審理時稱：就我於如附表
      二所示之互助會所參加之一會，我已與告訴人丙○○○共
      同標得取得會款等語（見臺灣高雄地方法院察署92年他字
      第1420號偵查卷第26頁、審理卷第179 頁、第181 頁），
      且告訴人丙○○○亦於原審審理中稱：附表二所示之互助
      會，我確與告訴人辛○○平分標得一會等語（見原審卷第
      175 頁），可見告訴人辛○○於附表一、二所示之互助會
      均已由其標得，並無所謂遭被告丑○○冒名標取之情形。
　　告訴人蔡昭員固於原審審理中陳稱：我曾去現場開標現場
      參加幾次標，被告丑○○有在開標現場提示得標之人之標
      單，她就寄標之人亦會填寫標單等語（見原審卷第170 頁
      、第171 頁），告訴人午○○於原審審理中固稱：我很少
      去現場看開標，有去之時，得標之人均有標單等語（見原
      審卷第194 頁），惟因告訴人蔡昭員、午○○並非每次開
      標均會到場觀看之故，渠2 人顯然無法確認被告丑○○係
      以偽造標單進行附表一、二、三所示之冒標行為。再告訴
      人丙○○○於原審審理中尚稱：我常常至開標現場，我去
      之時，標單都已寫好放在竹盤上，但被告丑○○又會用口
      頭講說有人打電話來表示要寄標多少，講完後才開標，被
      告丑○○用口頭講說打電話要來寄標之人不一定會得標等
      語（見原審卷第176 頁、第177 頁），且告訴人辛○○亦
      陳稱：我至開標現場，被告丑○○會將3 個互助會之標單
      分開放在3 個盤子內，我有看到她打電話之動作並說是誰
      要寄標，並未注意每次得標之人均有寫標單等語（見原審
      卷第180 頁），可見被告丑○○確有在開標現場待競標之
      標單集畢後，再以口頭宣稱有人打電話來寄標並參與競標
      之情形存在。再者告訴人戌○○○、甲○○○、子○○、
      未○○○、酉○○、申○○、巳○○、卯○○、辰○○以
      及證人張武雄、蔡淑鈴、洪妹、乙○○、傅鄭月朏、丁○○均於原審審理中稱從未至開標現場參與開標等語，已無
      法從渠等得知被告丑○○有無偽造標單之情況，此外亦未
      見有何偽造之標單或相關資料可為佐證，從而，依上揭告
      訴人及證人之陳述，並無法具體指陳被告丑○○有何偽造
      標單據以冒標之行為，且被告丑○○確實在開標過程中，
      有待競標之標單集畢後再以口頭宣稱有人打電話來寄標並
      參與競標之情況，核與其辯稱藉口有人以電話寄標之方式
      冒標之情節相符，並再參以被告丑○○為冒標得手，其勢
      必須先了解到場投標之人之競標金額為何，始能有十足之
      把握應以多少金額冒標才能成功，故其透過待搜集至現場
      投標之人之標單完畢，並窺視競標之金額後，隨即用口頭
      佯以有人以高於該次所有投標標單之金額寄標，而據以得
      標之方式遂行冒標之犯罪目的，應係與事理相符之犯罪手
      段等情綜合以觀，被告丑○○辯稱其均以佯稱被冒標人以
      電話寄標之方式冒標，從未以偽造標單投標之方式進行冒
      標等語，應可信為真實。
    (2)綜前所述，並無積極證據足以證明被告丑○○有何公訴意
      旨此部所指之犯行存在，然因公訴意旨認此冒用告訴人酉
      ○○、辛○○名義標會詐取金錢以及行使偽造私文書部分
      ，分別與前揭成罪之詐欺犯行間，有連續犯及牽連犯之裁
      判上一罪關係，故均不另為無罪之諭知；再被告丑○○固
      曾於原審審理中自白其就附表三所示之互助會，尚有冒用
      會員張宗仁之名義得標等語，惟查依附表三所示互助會之
      會員單上之記載，會員序號8 之張宗仁之得標序次欄上，
      固登載得標序次13（即91年6 月30日得標）、得標款2,50
      0 元等語，然此與附表三編號3 所示冒用告訴人蘇順福之
      名義得標之序次、得標金完全相同，而告訴人蘇順福業具
      體指訴該次確遭被告丑○○冒標，反之既無人指認，亦無
      其他任何證據足認張宗仁有被冒標之情事存在，是被告丑
      ○○此部分自白，與事實難認相符而無從採認，然被告此
      部分未經公訴人起訴，本院不予審究，併此明。
乙、無罪部分：
一、公訴意旨略以：被告戊○○與被告丑○○係夫妻，2 人共同
    基於冒用會員名義偽造標單投標，再據以詐取會款之犯意聯
    絡，由被告丑○○偽造標單而進行如附表一編號2 、4 至6
    和8 、9 及附表二編號1 、2 、4 、5 、6 、8 、10及附表
    三編號1 、2 、3 、5 所示，以及於附表一所示之互助會中
    冒用告訴人酉○○、於附表一、二所示之互助會中冒用告訴
    人辛○○之名義進行冒標詐取會款等行為，而認被告戊○○
    涉犯刑法第216 條、第220 條第1 項、第210 條之行使偽造
    準私文書罪及同法第339 條第1 項之詐欺取財罪等罪嫌。
二、按犯罪事實應依證據認定之，無證據不得認定其犯罪事實，
    刑事訴訟法第154 條第2 項定有明文。又刑事訴訟法上所謂
    認定犯罪事實之證據，係指足以認定被告確有犯罪行為之積
    極證據而言，該項證據自須適合於被告犯罪事實之認定，始
    得採為斷罪資料。又事實之認定，應憑證據，如未能發現相
    當證據，或證據不足以證明，自不能以推測或擬制之方法，
    以為裁判基礎，最高法院29年上字第3105號及40年台上字第
    86號判例意旨可資參照。公訴人無非以被告戊○○係被告丑
    ○○之夫，2 人關係極為密切，且被告戊○○、丑○○有購
    買新宅、拖板車等情，為論罪之據。訊據被告戊○○堅詞否
    認犯行，並辯稱：我知道被告丑○○有在召募互助會，但我
    從不參與亦不介入互助會事務之處理，我並無與被告丑○○
    共同進行冒標行為等語。經查：
    (1)附表一所示之互助會中，告訴人酉○○並無遭人冒標，而
      附表一、二所示之互助會中，亦無告訴人辛○○被冒標之
      情事，再者本件並無所謂偽造標單並投標行使之情形，均
      已詳述如前。
    (2)被告丑○○業陳稱：被告戊○○從不參與如附表所示3 個
      互助會之事務，如附表所示之冒標行為均我1 人所為，被
      告戊○○並不知情等語，且告訴人戌○○○稱：我及我女
      兒酉○○，均由被告丑○○招募加入附表所示之3 個互助
      會，會款平時都應被告丑○○之交待而交給其婆婆，被告
      戊○○既未來招募參加，亦從未收取會款，參加互助會之
      過程中均未與被告戊○○接觸等語（見原審卷第148 頁至
      第150 頁），告訴人甲○○○稱：我參加附表一、二之互
      助會（附表一之互助會用我及兒子吳世輝、附表二之互助
      會用我先生吳水泉之名義加入），會務均我在處理，係被
      告丑○○之婆婆招募加入，會款亦交給被告丑○○之婆婆
      ，未曾交給被告戊○○，標得之會款由被告丑○○匯予我
      等語（見原審卷第153 頁至第155 頁），告訴人子○○稱
      ：我由被告丑○○招募加入附表所示之3 個互助會，被告
      丑○○至我家收會款等語（見原審卷第158 頁至第160 頁
      ），告訴人未○○○稱：我由被告丑○○招募加入附表所
      示之3 個互助會，會款有時交給被告丑○○，有時交給其
      婆婆，得標之會款由被告丑○○轉帳予我，我未曾就會款
      之事與被告戊○○接觸過等語（見原審卷第161 至第163
      頁），告訴人寅○○○稱：我由被告丑○○招募加入附表
      一、二所示之互助會，被告丑○○來收會款，曾有一次交
      給其婆婆，未曾交給被告戊○○，得標之會款亦由被告丑
      ○○交給我女婿轉交等語（見審理卷第165 頁至第166 頁
      ），告訴人蔡昭員稱：我和弟弟蔡長治參加附表二之互助
      會、我和妹妹蔡淑鈴參加附表三之互助會，均由被告丑○○招募，我及蔡長治、蔡淑鈴之會款均由我處理而交給被
      告丑○○，開標現場由被告丑○○主持，被告戊○○只是
      打招呼，並不處理開標之事等語（見原審卷第169 頁、第
      170 頁），告訴人丙○○○稱：我用丈夫乙○○之名義參
      加附表一、二之互助會，用自己及父親癸○○之名義參加
      附表三之互助會，均由被告丑○○招募，會款均交給被告
      丑○○，開標現場由被告丑○○主持，被告戊○○並未在
      場幫忙等語（見原審卷第174 頁至第176 頁），告訴人辛○○稱：我自己參加附表一、二之互助會，我弟弟曹芳誠
      、曹瓊月參加附表二之互助會，均由我負責處理，會款均
      交給被告丑○○，在開標現場並未見被告戊○○在處理會
      務等語（見原審卷178 頁至第180 頁），告訴人申○○稱
      ：我本身沒有參加互助會，我父親楊石頭及妹妹楊月琴參
      加附表一之互助會，係被告丑○○之婆婆招募，亦是該婆
      婆向我收會款，我與被告戊○○未接觸等語（見原審卷第
      186 至第187 頁），告訴人午○○稱：我參加附表所示之
      3 個互助會，我女兒巳○○、卯○○、辰○○參加附表一
      所示之互助會，會務均由我處理，係被告丑○○向我太太
      招募，我太太再跟我講，被告丑○○至我家收會款，我女
      兒之會款均由我轉交，我去現場標會時未見被告戊○○等
      語（見原審卷第191 頁至第193 頁），告訴人巳○○稱：
      我參加附表一所示之互助會，我先生蘇順福參加附表二所
      示之互助會，係我母親邀招加入，會款透過家人轉交等語
      （見原審卷第195 頁、第196 頁），告訴人卯○○、辰○○均稱：有參加附表一所示之互助會，係家人邀招加入，
      會款由家人轉交等語（見原審卷第197 頁至第200 頁），
      證人張武雄稱：我參加附表二所示之互助會，由被告丑○○及透過其婆婆招募，被告戊○○未來召募等語（見原審
      卷第131 頁），證人洪妹稱：我參加附表一所示之互助會
      ，由被告丑○○1 人招募，並由其主持開標，開標現場有
      看到被告戊○○，但他未幫忙處理開標，會款均交給被告
      丑○○，未曾交給被告戊○○等語（見原審卷第133 頁至
      第136 頁），證人傅鄭月朏稱：我先生午○○及女兒巳○○、卯○○、辰○○有參加被告丑○○所招之互助會，是
      由被告丑○○招募，不是被告戊○○，且都是被告丑○○
      來我家收會款等語（見審理卷第144 頁、第145 頁、第14
      7 頁），則由上揭告訴人及證人之陳述，被告戊○○就附
      表所示3 個互助會之招募、開標、收取會款、交付得標款
      項等互助會之相關事務，均未見其有何參與介入之舉動，
      再者公訴人就被告戊○○有何參與謀劃互助會會務之處理
      之情形，亦未見提出任何佐證可供參憑，是既然無跡象足
      以認為被告戊○○有參與策劃如附表所示3 個互助會，其
      顯然與該互助會無關，則被告丑○○於如附表所示之冒標
      詐欺行為，即難以認為與被告戊○○具有關連而令被告戊○○同負罪責。至於被告2 人間固屬關係密切之夫妻，惟
      此與被告戊○○有無與被告丑○○共同進行冒標詐欺行為
      ，係屬2 事，並無必然之因果關係；又縱然被告丑○○有
      購置新宅，或被告戊○○有購買拖板車之情形，惟公訴人
      並未提出明確之證據具體說明此與被告丑○○冒標詐欺行
      為間之關連性，更況此與被告戊○○究竟有無參與冒標詐
      欺行為，亦難認有直接之關連，實不能僅因被告戊○○或
      其家人有何購物之舉動，即遽為推認被告戊○○必有參與
      進行冒標詐欺之犯行；再者公訴人就被告2 人有何將冒標
      詐得之款項用於填補生意虧損一事，並未舉出任何具體資
      料可供參酌，自無從引為認定被告戊○○觸犯詐欺犯行之
      理由。
    (3)綜上所述，公訴人就被告戊○○與被告丑○○間共犯詐欺
      取財罪及行使偽造文書罪之事實，尚不能證明達令人信實
      無疑之程度，既不能證明被告戊○○有公訴人所指之犯罪
      ，自原審就被告戊○○諭知無罪之判決，尚無不當。公訴
      人上訴意旨，仍執陳詞，指摘原審此部分判決不當，為無
      理由，應予駁回。
丙、被告等均經合法傳喚，無正當理由不到庭，爰不待其陳述逕
    行判決。
據上論斷，應依刑事訴訟法第368 條、第369 條1 項前段、第36
4 條、第299 條第1 項前段、第371 條、刑法第56條、第339 條
第1 項、第55條，罰金罰鍰提高標準條例第1 條前段，判決如主
文。
本案經檢察官彭南雄到庭執行職務。
中　　華　　民　　國　　94　　年　　1 　　月　　27　　日
　　　　　　　　　刑事第三庭    審判長法　官  周賢銳
                                      法　官  黃建榮
                                      法　官  謝宏宗
以上正本證明與原本無異。
檢察官如不服本判決應於收受本判決後10日內向本院提出上訴書
狀，其未敘述上訴理由者，並得於提起上訴後10日內向本院補提
理由書狀（均須按他造當事人之人數附繕本）。
本判決被告不得上訴。
中　　華　　民　　國　　94　　年　　1 　　月　　28　　日
　　　　　　　　　　　　　　　　　　  書記官  賴梅琴
附錄本判決論罪科刑法條：
中華民國刑法第339條第1項：
(普通詐欺罪)
意圖為自己或第3 人不法之所有，以詐術使人將本人或第3 人之
物交付者，處5 年以下有期徒刑、拘役或科或併科1,000 元以下
罰金。
  附表一（第1 會：88年3月5日起會之互助會）
┌───┬──────┬──────┬─────┬───┬──────┬──────┐
│ 編號 │  冒標姓名  │  冒標日期  │   標金   │詐收活│詐收活會會款│    備註    │
│      │            │            │（新台幣）│會人數│ （新台幣） │            │
├───┼──────┼──────┼─────┼───┼──────┼──────┤
│  1   │乙○○      │88年7月5日  │2,700元   │65    │474,500元   │7,300×64=47│
│      │            │            │          │      │            │4,500       │
├───┼──────┼──────┼─────┼───┼──────┼──────┤
│  2   │子○○      │88年8月5日  │3,000元   │64    │448,000元   │7,000×64=44│
│      │            │　          │          │      │            │8,000       │
├───┼──────┼──────┼─────┼───┼──────┼──────┤
│  3   │巳○○      │89年6月20日 │2,700元   │49    │357,700元   │7,300×49=35│
│      │            │　          │          │      │            │7,700       │
├───┼──────┼──────┼─────┼───┼──────┼──────┤
│  4   │辰○○      │89年9月5日  │2,800元   │45    │324,000元   │7,200×45=32│
│      │            │　          │          │      │            │4,000       │
├───┼──────┼──────┼─────┼───┼──────┼──────┤
│  5   │未○○○    │89年11月5日 │2,900元   │42    │298,200元   │7,100×42=29│
│      │            │　          │          │      │            │8,200       │
├───┼──────┼──────┼─────┼───┼──────┼──────┤
│      │戌○○○（會│89年12月5日 │3,000元   │41    │287,000元   │7,000×41=28│
│  6   │單上登載為楊│　          │          │      │            │7,000       │
│      │金花）      │            │          │      │            │            │
├───┼──────┼──────┼─────┼───┼──────┼──────┤
│  7   │己○○      │90年1月5日  │3,000元   │39    │273,000元   │7,000×39=27│
│      │            │            │          │      │            │3,000       │
├───┼──────┼──────┼─────┼───┼──────┼──────┤
│  8   │寅○○○    │90年2月5日  │2,000元   │38    │304,000元   │8,000×38=30│
│      │            │            │          │      │            │4,000       │
├───┼──────┼──────┼─────┼───┼──────┼──────┤
│  9   │午○○      │90年5月5日  │2,800元   │33    │237,600元   │7,200×33=23│
│      │            │            │          │      │            │7,600       │
├───┼──────┴──────┴─────┴───┴──────┴──────┤
│備註  │1.此互助會起迄時間為88年3 月5 日至92年2 月20日止。含會首共計72會（會首陳美│
│      │  麗共參加2會，並於首會及88年8月20日得標）。                              │
│      │2.此互助會於每月5 日開標，每逢2 月、4 月、6 月、8 月、10月、12月之20日加標│
│      │  ，會款每會1 萬元，採內標制，投、開標地點為丑○○先前位於高雄市小港區○○○○      ○  街28巷3 號6 樓住處。                                                    │
└───┴─────────────────────────────────────┘
 附表二（第2 會：88年8月20日起會之互助會）
┌───┬──────┬──────┬─────┬───┬──────┬──────┐
│ 編號 │  冒標姓名  │  冒標日期  │   標金   │詐收活│詐收活會會款│    備註    │
│      │            │            │（新台幣）│會人數│ （新台幣） │            │
├───┼──────┼──────┼─────┼───┼──────┼──────┤
│  1   │蔡昭員      │89年8 月20日│2,700元   │51    │372,300元   │7,300×51=37│
│      │            │            │          │      │            │2,300       │
├───┼──────┼──────┼─────┼───┼──────┼──────┤
│  2   │蔡昭員      │89年10月20日│3,000元   │48    │336,000元   │7,000×48=33│
│      │            │            │          │      │            │6,000       │
├───┼──────┼──────┼─────┼───┼──────┼──────┤
│  3   │乙○○      │89年12月5 日│3,000元   │46    │322,000元   │7,000×46=32│
│      │            │            │          │      │            │2,000       │
├───┼──────┼──────┼─────┼───┼──────┼──────┤
│  4   │子○○      │90年1 月20日│3,000元   │44    │308,000元   │7,000×44=30│
│      │            │            │          │      │            │8,000       │
├───┼──────┼──────┼─────┼───┼──────┼──────┤
│  5   │戌○○○    │90年5 月20日│2,700元   │39    │284,700元   │7,300×39=28│
│      │            │            │          │      │            │4,700       │
├───┼──────┼──────┼─────┼───┼──────┼──────┤
│  6   │蔡淑鈴      │90年7 月20日│2,700元   │36    │262,800元   │7,300×36=26│
│      │            │            │          │      │            │2,800       │
├───┼──────┼──────┼─────┼───┼──────┼──────┤
│  7   │乙○○      │90年9 月20日│2,800元   │33    │237,600元   │7,200×33=23│
│      │            │            │          │      │            │7,600       │
├───┼──────┼──────┼─────┼───┼──────┼──────┤
│  8   │子○○      │91年2 月20日│2,300元   │27    │207,900元   │7,700×27=20│
│      │            │            │          │      │            │7,900       │
├───┼──────┼──────┼─────┼───┼──────┼──────┤
│  9   │乙○○      │91年3 月5 日│2,500元   │26    │195,000元   │7,500×26=19│
│      │            │            │          │      │            │5,000       │
├───┼──────┼──────┼─────┼───┼──────┼──────┤
│  10  │酉○○      │91年9 月 5日│3,000元   │18    │126,000元   │7,000×18=12│
│      │            │            │          │      │            │6,000       │
├───┼──────┼──────┼─────┼───┼──────┼──────┤
│  11  │丁○○      │91年9 月20日│3,100元   │17    │117,300元   │6,900×17=11│
│      │            │            │          │      │            │7,300       │
├───┼──────┴──────┴─────┴───┴──────┴──────┤
│備註  │1.此互助會起迄時間為88年8 月20日至92年9 月20日止。含會首共計66會（會首陳美│
│      │  麗共參加2會，並於首會及89年3月5日以2,700元標金得標）。                  │
│      │2.此互助會於每月20日開標，每逢3 月、6 月、9 月、12月之5 日加標，每會會款1 │
│      │  萬元，採內標制。投、開標地點為丑○○先前位於高雄市○○區○○街28巷3號6樓│
│      │  住處。                                                                  │
└───┴─────────────────────────────────────┘
 附表三（第3 會：90年9 月15日起會之互助會）
┌───┬──────┬──────┬─────┬───┬──────┬──────┐
│ 編號 │  冒標姓名  │  冒標日期  │   標金   │詐收活│詐收活會會款│    備註    │
│      │            │            │（新台幣）│會人數│ （新台幣） │            │
├───┼──────┼──────┼─────┼───┼──────┼──────┤
│  1   │子○○      │91年3 月30日│2,400元   │52    │395,200元   │7,000×52=39│
│      │            │            │          │      │            │5,200       │
├───┼──────┼──────┼─────┼───┼──────┼──────┤
│  2   │酉○○      │91年6 月15日│2,600元   │49    │362,600元   │7,400×49=36│
│      │            │            │          │      │            │2,600       │
├───┼──────┼──────┼─────┼───┼──────┼──────┤
│  3   │蘇順福      │91年6 月30日│2,500元   │48    │360,000元   │7,500×48=36│
│      │            │            │          │      │            │0,000       │
├───┼──────┼──────┼─────┼───┼──────┼──────┤
│  4   │己○○      │91年7 月15日│2,500元   │47    │352,500元   │7,500×47=35│
│      │            │            │          │      │            │2,500       │
├───┼──────┼──────┼─────┼───┼──────┼──────┤
│  5   │癸○○      │91年8 月15日│2,200元   │46    │358,800元   │7,800×46=35│
│      │            │            │          │      │            │8,800       │
├───┼──────┼──────┼─────┼───┼──────┼──────┤
│  6   │阿喜        │91年9 月15日│3,000元   │45    │315,000元   │7,000×45=31│
│      │            │            │          │      │            │5,000       │
├───┼──────┴──────┴─────┴───┴──────┴──────┤
│備註  │1.此互助會起迄時間為90年9月15日至94年6月15日止。含會首共計60會（會首丑○○│
│      │  共參加2會，並於首會及91年2月15日以2,300元之標金得標）。                 │
│      │2.此互助會於每月15日開標，每逢3 月、6 月、9 月、12月之30日加標，每會會款1 │
│      │  萬元，採內標制。投、開標地點為丑○○先前位於高雄市○○區○○街28巷3號6樓│
│      │  住處。                                                                  │
└───┴─────────────────────────────────────┘
